臺灣臺中地方法院民事判決　　　　　　　96年度訴字第1234號
原　　　告　甲○○
被　　　告　吳宥嬋即吳玉蓮
　　　　　　乙○○
上列當事人間請求清償債務事件，本院於民國96年7月5日言詞辯
論終結，判決如下：
    主      文
被告吳宥嬋即吳玉蓮應給付原告新臺幣伍拾貳萬壹仟元，及自民
國96年5月11日起至清償日止按週年利率5%計算之利息。如對被
告吳宥嬋即吳玉蓮強制執行無效果時，應由被告乙○○給付。
訴訟費用新臺幣伍仟柒佰拾元由被告負擔。
本判決於原告以新臺幣壹拾柒萬肆仟元為被告供擔保後，得假執
行。
    事實及理由
一、原告主張略以：緣原告之妹楊雅竹、原告之母張萃琴、原告
    之父楊兆汝曾加入被告吳宥嬋即吳玉蓮於民國93年11月10日
    所招募、每會1萬元（新台幣下同）互助會為會員，均陸續
    得標，惟被告吳宥嬋即吳玉蓮無法給付會款，妹楊雅竹、張
    萃琴遂將其會款債權讓與楊兆汝，由楊兆汝與被告吳宥嬋即
    吳玉蓮結算，被告吳宥嬋即吳玉蓮就其積欠會款各11萬元、
    14萬1000元、27萬元，以被告乙○○為保證人而書立保管條
    。詎楊兆汝於96年2月4日逝世，依分割繼承協議書約定原告
    為本件債權繼承人，爰請求如數返還等語。並聲明：如主文
    第一項所示。願供擔保，請准宣告假執行。
二、被告辯稱：其有誠意要還錢，但是現在房子遭原告假扣押無
    法出售他人等語。並聲明：原告之訴駁回。
三、得心證之理由：
  (一)原告主張之事實，業據提出互助會簿1份、保管條3紙、繼承
    系統表及分割繼承協議書，以為證明。核其內容與原告所述
    相符，被告對於原告主張之事實復予自認，應認原告主張之
    事實為真實。
  (二)而按稱保證者，為當事人約定，一方於他方之債務人不履行
    債務時，由其代負履行責任之契約；保證人於債權人未就主
    債務人之財產強制執行而無效果前，對於債權人得拒絕清償
    ，民法第739條、第745條分別定有明文。茲查，被告吳宥嬋
    即吳玉蓮既積欠原告前述金額，迄未清償，而被告乙○○為
    其保證人，原告請求被告吳宥嬋即吳玉蓮給付如主文第1項
    所示本金及法定遲延利息，及如對被告吳宥嬋即吳玉蓮強制
    執行無效果時，應由被告乙○○給付，為有理由，應予准許
    。至被告所稱其房子現遭原告聲請假扣押云云，因原告係依
    法行使其權利，被告縱欲出售其房屋，本應自行與原告協調
    妥適之解決方式，尚無法據此為抗辯，併予敘明。
  (三)原告陳明願供擔保聲請宣告假執行，核無不合，爰酌定相當
    擔保金額准許之。
四、訴訟費用負擔及宣告假執行之依據：民事訴訟法第85條第1
    項前段、第390條第2項。
中　　華　　民　　國　　96　　年　　7 　　月　　19　　日
                  民事第二庭    法  官  林慧貞
正本係照原本作成。
如對本判決上訴，須於判決送達後20日內向本院提出上訴狀。
中　　華　　民　　國　　96　　年　　7 　　月　　19　　日
                                書記官
